臺灣嘉義地方法院刑事判決
111年度易字第267號
公  訴  人  臺灣嘉義地方檢察署檢察官
被      告  吳思慧



上列被告因竊盜案件，經檢察官提起公訴（111年度偵字第4228
、4419號），本院判決如下：
    主  文
吳思慧犯竊盜罪，共貳罪，各處拘役柒日，如易科罰金，均以新
臺幣壹仟元折算壹日。應執行拘役拾日，如易科罰金，以新臺幣
壹仟元折算壹日。
未扣案之犯罪所得不鏽鋼盆貳個、鋁製水桶壹個，均沒收之，於
全部或一部不能沒收或不宜執行沒收時，各追徵其價額。
    犯 罪 事 實
一、吳思慧意圖為自己不法之所有，基於竊盜之各別犯意，分別
    為下列行為：
（一）於民國111年3月27日上午10時20分許，在嘉義市○區○○街0
      00號前，徒手竊取江其霖放在屋前水槽下方之不鏽鋼盆2
      個，得手後即騎乘車牌號碼000-000號輕型機車離去。
（二）於111年3月30日上午11時38分許，在嘉義市○區○○路000號
      「成鋒機車行」前，徒手竊取陳勇壬放在該處水槽下方之
      鋁製水桶1個，得手後隨即騎乘上開機車離去。
二、案經陳勇壬訴由嘉義市警察局第二分局報告臺灣嘉義地方檢
    察署檢察官偵查起訴。　　　
    理  由
一、證據能力
　　被告以外之人於審判外之陳述，雖不符刑事訴訟法第159條
    之1至第159條之4之規定，而經當事人於審判程序同意作為
    證據，法院審酌該言詞陳述或書面陳述作成時之情況，認為
    適當者，亦得為證據，刑事訴訟法第159條之5第1項定有明
    文。查檢察官、被告吳思慧於言詞辯論終結前，對於下述本
    院採為認定犯罪事實依據之各項證據之證據能力，均同意有
    證據能力，本院審酌該等證據之取得過程並無瑕疵，與本案
    待證事實間亦具有相當之關聯性，以之為本案證據並無不當
    ，自得採為本件認定事實之基礎，先予說明。
二、訊據被告固坦承警卷監視器畫面所示之人為其本人，然矢口
    否認有何2次竊盜犯行，辯稱：我拿的是兩罐台灣啤酒的鋁
    罐，不是2個不鏽鋼盆，我如果想偷的話，也會選晚上；我
    有拿鋁製水桶，但我是誤拿云云。經查：
（一）就犯罪事實欄一、（一）部分：
　 1、被害人江其霖於警詢時證稱：我發現我放在嘉義市○區○○
      街000號旁水槽下方的不鏽鋼盆2個被偷走了，我請警方幫
      我向店家調監視器，看到於111年3月27日10時20分許，有
      一名女子將我的不鏽鋼盆2個偷走等語（警95號卷第8頁）
      ，並有被害報告單、車輛詳細資料報表、監視器畫面翻拍
      照片11張、現場照片2張附卷可憑（警95號卷第10-18頁）
      ，可證被告於上開時間，確實前往上開地點之水槽下方拿
      取物品後騎車離去。又被害人於警詢時表示無意對被告提
      起告訴（警95號卷第8頁），難認被害人有捏造價值不高
      之不鏽鋼盆遭竊以誣陷被告之動機。
　 2、經本院勘驗監視器畫面，勘驗結果略以：頭戴安全帽之女
      子，左手持紙箱，右手沒有持物品，走靠近綠色雨棚，以
      右手探入下方物品堆置區，拿起銀色反光盆狀物品後離去
      乙節，有本院勘驗筆錄1份及截圖1張在卷可憑（本院卷第
      32、39頁）。被告於本院審理時自陳：這個頭戴安全帽的
      女生是我沒錯等語（本院卷第32頁）。被告取走物品之銀
      色反光盆狀物特徵，與被害人指稱遭竊取之不鏽鋼盆外觀
      相符。被告確有於上開時間、地點，竊取被害人所有之不
      鏽鋼盆2個乙情可堪認定。
　 3、由上開勘驗結果，亦可明顯辨識被告拿取之物品，顯非啤
      酒之鐵鋁罐，其上開辯解並無足採。　　
（二）就犯罪事實欄一、（二）部分：　　　
　 1、被告於警詢、偵查時均稱：我騎車經過那個地方的時候，
      看水桶舊舊的，我就把它當回收物拿走等語（警00號卷第
      4頁、偵19號卷第16頁）；於本院準備程序時陳稱：我做
      回收沒有多久，拿走鋁桶前，沒有問其他人這是否是沒有
      人要的，我確實沒有經過別人同意拿走別人東西，但我是
      誤拿等語（本院卷第29頁）。告訴人陳勇壬於警詢時證稱
      ：我於111年3月30日12時30分發現水桶不見，請警方調閱
      監視器才發現，於同日11時38分許至11時40分許，竊嫌徒
      手搬運我的水桶之後騎車載走等語（警00號卷第8頁）。
      並有車輛詳細資料報表、監視器畫面翻拍照片5張、現場
      照片1張附卷可查（警00號卷第10-11頁）。是以，被告確
      有於上開時間、地點，未經告訴人同意，拿取告訴人所有
      之鋁製水桶一節，已堪認定。
　 2、依上開現場照片，該鋁製水桶係與告訴人之水桶、水管、
      刷子、清潔用品等物品一同放置在門口，並非任意棄置在
      垃圾堆中。被告於本院審理時自陳：之前竊盜被緩起訴的
      部分，也是因為回收的事情等語（本院卷第35頁）。被告
      於110年8月8日曾因取走他人物品，辯稱：我是在白天拿
      走紙箱，行為當下容易被人發現，如果不是店家要丟棄的
      物品，店家應該會制止我等語，經檢察官於110年10月19
      日以110年度偵字第8035號，因罪嫌不足而為不起訴處分
      ；又於111年1月6日竊取他人放置門前之物品，經檢察官
      於111年2月18日以111年度偵字第1269號為緩起訴處分，
      有上開不起訴、緩起訴處分書各1份在卷可查（偵28號卷
      第19-23頁）。被告既然於不久前有因相同撿回收物品之
      行為，而遭移送竊盜罪嫌，經過前案之不起訴、緩起訴之
      處分，理應汲取教訓，知悉放置於門口之物品，並非均屬
      他人棄置之物，而得任意取走，可能會因為拿到別人仍使
      用中之物品，而涉嫌竊盜。然其竟未再確認本件告訴人放
      置之鋁製水桶是否確實係告訴人所欲拋棄，逕自取走，就
      本件而言，顯有竊盜之故意甚明。
（三）綜上所述，本件2次竊盜之犯罪事證已臻明確，被告上開
      辯解均不足採，其犯行可堪認定，均應依法論科。
三、論罪科刑
（一）核被告2次所為，均係犯刑法第320條第1項之竊盜罪。被
      告固於本院審理時陳稱：我平常有吃精神科的藥，判斷能
      力會有差等語（本院卷第35-36頁）。然被告於本院庭訊
      時，反應能力佳，陳述有邏輯，且就犯罪事實部分，前後
      主張連續一貫，與偵查時所述亦大致相符，能清楚回應案
      發當時拿取物品之情形。且由本院上開勘驗過程可知，被
      告取物當時行為流暢，亦有目的性，難認被告行為時有何
      辨識行為違法或依其辨識而行為之能力，顯著減低之情形
      ，附此說明。被告2次竊盜犯行，犯意各別，行為互殊，
      應分論併罰。
（二）爰審酌被告前已因竊盜案件，經緩起訴、不起訴處分，仍
      未汲取教訓，不思由正途獲取財物；被告竊得之不鏽鋼盆
      2個價值為新臺幣（下同）2千元、鋁製水桶1個價值200元
      ；被告否認犯行，尚未與被害人、告訴人和解，然被害人
      表示如被告返還其竊得之物品，即不再追究其責任，有聲
      請撤回告訴狀1份在卷可查（偵28號卷第13頁）；被告領
      有身心障礙證明（警00號卷第6頁），並提出心理諮商紀
      錄證明（本院卷第41-43頁），且有末期腎疾病、慢性腎
      臟疾病，有診斷證明書1份在卷可憑（本院卷第47頁）；
      被告自陳高中畢業之智識程度，先前因為醫療機構用錯藥
      劑，導致其心肺功能不佳，無法正常工作，以撿資源回收
      為業，已與先生分居，目前獨居，因長期感情問題造成憂
      鬱、恐慌，經濟不好等一切情狀，分別量處如主文所示之
      刑，並考量其犯罪手段、侵害法益程度、犯罪時間接近等
      ，定其應執行之刑，並均諭知易科罰金之折算標準。
四、未扣案之不鏽鋼盆2個、鋁製水桶1個，為被告所有之犯罪所
    得，均應依刑法第38條之1第1項前段宣告沒收，於全部或一
    部不能沒收或不宜執行沒收時，各依同條第3項追徵其價額
    。　　
據上論斷，應依刑事訴訟法第299條第1項前段（依刑事裁判精簡
原則，僅記載程序法條文），判決如主文。
本案經檢察官陳睿明提起公訴，檢察官楊麒嘉到庭執行職務。
中　　華　　民　　國　　111 　年　　6 　　月　　27　　日
                  刑事第八庭    法　官　鄭諺霓
以上正本證明與原本無異。
如不服本判決應於收受判決後20日內向本院提出上訴書狀，並應
敘述具體理由；其未敘述上訴理由者，應於上訴期間屆滿後20日
內向本院補提理由書（均須按他造當事人之人數附繕本）「切勿
逕送上級法院」。告訴人或被害人如對於本判決不服者，應具備
理由請求檢察官上訴，其上訴期間之計算係以檢察官收受判決正
本之日期為準。　　
中　　華　　民　　國　　111 　年　　6 　　月　　27　　日
                                書記官　李玫娜
附錄論罪法條：
刑法第320條第1項
意圖為自己或第三人不法之所有，而竊取他人之動產者，為竊盜罪，處五年以下有期徒刑、拘役或五十萬元以下罰金。